臺灣橋頭地方法院刑事判決　　　　　　110年度簡上字第109號
上　訴　人
即　被　告　王駿騰


上列上訴人即被告因傷害案件，不服本院110年度簡字第356號中
華民國110年3 月8日第一審刑事簡易判決（聲請簡易判決處刑案
號：110年度偵字第493號），提起上訴，本院管轄之第二審合議
庭判決如下：
    主    文
上訴駁回。
    犯罪事實
一、王駿騰為王吉永之堂姪，其等屢因其他民事、刑事訴訟案件
    心生嫌隙，於民國109年11月16日下午5時20分許，復因故在
    高雄市○○區○○路00號住處外車庫發生爭執，王駿騰竟基
    於傷害之犯意，徒手推擠王吉永，致王吉永受有前胸壁挫傷
    之傷害；王吉永亦基於傷害之犯意，徒手推擠王駿騰，致王
    駿騰受有胸口多處抓傷之傷害（王吉永所涉傷害罪，業經原
    審判處罪刑確定）。
二、案經王吉永訴由高雄市政府警察局岡山分局報告臺灣橋頭地
    方檢察署檢察官偵查後聲請簡易判決處刑。
    理    由
一、按被告以外之人於審判外之言詞或書面陳述，除法律有規定
    者外，不得作為證據；惟按被告以外之人於審判外之陳述，
    雖不符合刑事訴訟法第159條之1至第159條之4之規定，但經
    當事人於審判程序同意作為證據，法院審酌該言詞陳述或書
    面陳述作成時之情況，認為適當者，亦得為證據；當事人、
    代理人或辯護人於法院調查證據時，知有刑事訴訟法第159
    條第1 項不得為證據之情形，而未於言詞辯論終結前聲明異
    議者，視為有前項之同意，刑事訴訟法第159條第1項及第15
    9條之5分別定有明文。本判決下述所引用之傳聞證據，業經
    檢察官、被告王駿騰於本院準備程序及審判程序時表示同意
    有證據能力（見簡上卷第119頁、第171頁），或未於言詞辯
    論終結前聲明異議（見簡上卷第194頁至第198頁），本院審
    酌上開證據資料製作時之情況，核無任何不法之瑕疵，亦認
    適為本案認定事實之依據，依刑事訴訟法第159條之5之規定
    ，均有證據能力。
二、認定犯罪事實所憑證據及理由
    訊據被告固坦承於前揭時、地，與告訴人王吉永有發生口角
    ，惟矢口否認有何傷害之犯行，辯稱：伊沒有推擠及毆打告
    訴人，只有告訴人推擠拉扯伊，伊不知道告訴人的傷勢何來
    ，可能是告訴人自己造成的云云。經查：
  ㈠被告為告訴人之堂姪，其等先前有民事、刑事訴訟案件之糾
    紛，於109年11月16日下午5時20分許，其等在高雄市○○區
    ○○路00號住處外因故發生口角等情，業據被告於警詢、本
    院準備程序供述明確（見警卷第8 頁；簡上卷第120 頁至第
    121 頁），核與證人即告訴人於警詢、偵訊（見警卷第14頁
    至第15頁；偵卷第31頁）、證人即告訴人配偶杜心慧於警詢
    （見警卷第18頁）所述相符，並有本院109 年度訴字第31號
    刑事判決、109年度橋簡字第412號民事判決、109 年度簡上
    字第161號民事判決在卷可稽（見簡上卷第91頁至第113頁）
    ，是此部分事實，洵堪認定。
  ㈡告訴人於警詢、偵訊及本院審判程序時指訴：案發當日，伊
    和被告結束開庭，被告就在法院對伊挑釁，經法警勸阻後才
    結束爭執各自回家，後來其等在高雄市○○區○○路00號住
    處外因被告挑釁又發生口角，伊就問被告「不是說要打架嗎
    」，被告則靠近回稱「好」，伊與被告隨後一同走往上開住
    處外之車庫，其等就在車庫面對面相互推擠數次，被告當時
    很用力推擠伊的胸口不只1 次，推擠結束後，伊就去醫院驗
    傷，伊和被告在互相推擠之過程，杜心慧有在現場見聞等語
    （見警卷第14頁至第15頁；偵卷第31頁；簡上卷第172 頁至
    第177頁、第182頁至第183頁、第185頁至第188 頁），而就
    被告如何傷害其之過程證述綦詳。核與證人杜心慧於警詢、
    本院審判程序證稱：案發當日，告訴人和被告結束開庭，被
    告就在法院挑釁稱要打架來啊，後來經法警勸阻才結束爭執
    ，離開法院回到高雄市○○區○○路00號住處外，被告又不
    斷挑釁，告訴人就與被告發生爭執，雙方進而在上開住處外
    之車庫，面對面相互推擠彼此胸口數次等語（見警卷第18頁
    ；簡上卷第188頁至第190頁、第192頁至第193頁）相符。且
    告訴人於案發後當日下午5 時51分許即趕赴醫院就醫驗傷，
    於同日晚上6 時10分許離院，並經診斷受有前胸壁挫傷之傷
    害，醫師並建議回門診追蹤評估並觀看胸部影像檢查報告，
    有健仁醫院110年5月7日健仁字第1100000121 號函檢附之告
    訴人病歷資料及驗傷照片（見簡上卷第41頁至第54頁）及該
    院109 年11月16日診斷證明書（見警卷第21頁）在卷可參。
    又觀諸告訴人之傷勢照片（見簡上卷第49頁），其胸壁呈現
    明顯紅腫之傷痕，顯係遭外力主動攻擊所致，並非遭他人消
    極防衛所會見之傷勢，且告訴人之受傷部位及態樣，與告訴
    人上開指訴遭被告傷害之方式、部位相符，是告訴人之指訴
    應堪採信。此外，被告於案發後當日下午5 時45分許亦前往
    健仁醫院就醫驗傷，於同日下午5 時55分許離院，且是由同
    位醫師看診，有健仁醫院110年8月20日健仁字第1100000221
    號函檢附之被告病歷資料及驗傷照片（見簡上卷第139 頁至
    第150頁）及該院109年11月16日診斷證明書（見警卷第19頁
    ）可佐，2 人既均於案發後，隨即由同一地點即告訴人前揭
    住處出發，前往同一家醫院就診，在醫院就診時間重疊，且
    先後由同一位醫師診斷，被告對告訴人於案發後隨即前往醫
    院就診驗傷應知之甚詳，告訴人亦應無虛造傷勢之機會，是
    堪認告訴人前揭健仁醫院診斷證明書所載傷勢，確實是因本
    案所致無疑，應無以其另外所受之傷勢設詞誣陷被告之可能
    。被告辯稱告訴人之傷勢應是告訴人造成，不知告訴人為何
    受傷云云，實無足採。
  ㈢被告雖又辯稱：告訴人稱伊是用右手推擠其胸口，然杜心慧
    卻證稱伊是用雙手推擠告訴人胸口，2 人所述不符云云（見
    簡上卷第195 頁），惟按告訴人、證人之陳述有部分前後不
    符，或相互間有所歧異時，究竟何者為可採，法院仍得本其
    自由心證予以斟酌，非謂一有不符或矛盾，即應認其全部均
    為不可採信；尤其關於行為動機、手段及結果等之細節方面
    ，告訴人之指陳，每因留意重點之不同，或對部分事實記憶
    欠明確，以致前後未盡相符；然其基本事實之陳述，若果與
    真實性無礙時，則仍非不得予以採信（最高法院74年度臺上
    字第1599號判決意旨參照）；又按依一般經驗法則，證人就
    同一事實反覆接受不同司法人員之訊問，在各次訊問時，是
    否均能作精確之陳述，與其個人所具備記憶及描述事物之能
    力有關，甚至與訊問者訊問之方式、態度、著重之重點、理
    解整理能力及證人應訊當時之情緒亦有關聯，而在筆錄之記
    載上呈現若干差異，實屬無可避免，但證人對於基本事實之
    陳述並無實質歧異，復有其他證據足以補強其真實性，自仍
    得採為認定事實之基礎（最高法院92年度臺上字第5022號判
    決意旨參考）。查告訴人與證人杜心慧於本院審判程序之證
    述，雖對被告係以右手或雙手推擠告訴人胸口乙節，證述有
    所不同（見簡上卷第184 頁、第191頁至第192頁），惟其等
    指證被告因爭執而在上開住處外之車庫徒手傷害告訴人胸口
    之主要基本事實，並無二致，且有前揭病歷資料、驗傷照片
    等證據可資補強，再者，其等於本院110 年9月9日審判程序
    作證時，距離本案案發時已間隔將近10月，審酌人之記憶本
    會隨著時間之經過而多所遺忘及記憶混淆，自不得遽以其等
    證言前後有些微細節不符之處，而不予採信，是被告此部分
    所辯亦委無可採。綜上，足認告訴人所受之傷勢應係遭被告
    基於傷害犯意，傷害所致。是被告辯稱沒有攻擊告訴人之行
    為，不知道告訴人的傷勢何來云云，不足為採。
  ㈣綜上所述，本案事證明確，被告上開傷害犯行，堪以認定，
    應予依法論科。
三、核被告所為，係犯刑法第277條第1項之傷害罪。
四、原審認被告上開犯行，事證明確，適用刑法第277條第1項、
    第41條第1項前段，刑法施行法第1條之1第1項等規定，並審
    酌被告僅因細故發生爭執，不思理性處理，互相推擠，造成
    告訴人受有上開傷勢，應予以譴責；惟酌以本案發生之原因
    、告訴人所受之傷勢，被告為大學畢業、家境小康及迄今未
    能達成和解以謀求彌補告訴人損害之犯後態度等一切情狀，
    量處被告拘役20日，如易科罰金，以新臺幣1,000元折算1日
    。核其認事用法均無違誤，量刑亦稱妥適。被告雖以原審判
    決事實認定有誤為由提起上訴，然本院前已詳述認定上開被
    告犯罪事實所憑之證據、理由。是被告上訴意旨猶執前詞否
    認犯罪，指摘原審判決不當，並無理由，應予駁回。
據上論斷，應依刑事訴訟法第455條之1第1項、第3項、第368 條
，判決如主文。
本案經檢察官陳麗琇聲請簡易判決處刑，檢察官梁詠鈞到庭執行
職務。
中    華    民    國   110    年     10   月    15    日
                  刑事第三庭  審判長法  官  張瑋珍
                                    法  官  彭志崴
                                    法  官  翁碧玲
以上正本證明與原本無異。
不得上訴。
中    華    民    國   110    年    10    月    19    日
                                    書記官  鄭珓銘
附錄本案論罪科刑法條
中華民國刑法第277條
傷害人之身體或健康者，處五年以下有期徒刑、拘役或五十萬元
以下罰金。
犯前項之罪，因而致人於死者，處無期徒刑或七年以上有期徒刑
；致重傷者，處三年以上十年以下有期徒刑。